【裁判字號】    92,訴易,40
【裁判日期】    920731
【裁判案由】    損害賠償
【裁判全文】
臺灣高等法院高雄分院民事判決  九十二年度訴易字第四○號
      原      告  甲○○
      被      告  乙○○
右當事人間請求損害賠償事件，原告於刑事訴訟程序提起附帶民事訴訟（九十二年度
附民字第七八號），經本院刑事庭（九十二年度上易字第五九二號）裁定移送，本院
判決如左：
    主    文
被告應給付原告新台幣參萬元，及自民國九十二年五月十五日起至清償日止，按週年
利率百分之五計算之利息。
其餘之訴駁回。
訴訟費用由被告負擔十分之一，餘由原告負擔。
原告假執行之聲請駁回。
    事實及理由
一、原告主張：被告於民國九十一年十二月二十九日二十三時許，偕同友人蔡坤芳至
    高雄市○○區○○街二十項十號原告住居之公園綠洲大樓社區找原告商談被告之
    妻離家出走之事，被告因不滿原告否認介入被告家庭，竟徒手圈勒原告頸部，以
    拳頭毆打原告胸部，並將原告壓制以頭擊地，致原告受有頭部外傷腦震盪、前胸
    挫傷、頸部挫傷等傷害。原告遭被告不法之傷害，精神上受痛苦，爰依侵權行為
    之法律關係，求為命被告給付原告精神慰藉金新台幣（下同）三十萬元，及自起
    訴狀繕本送達翌日起至清償日止，按週年利率百分之五計算利息之判決。
二、被告則以：原告破壞被告與其妻之感情，被告並無傷害原告之行為，其係遭原告
    壓制始與原告扭打，且其在扭打中亦受傷，現無任何財產可賠償云云，資以抗辯
    。
三、原告主張於右揭時地遭被告毆傷之事實，雖為被告否認，惟經本院調取本院九十
    二年度上易字第五九二號被告傷害刑事卷證審認結果：
  (一)原告確受有如前述之傷害，有其提出國軍左營醫院附設民眾診療服務處所出具之
    診斷證明書一紙可憑。又參以被告於第一審初訊時亦直承：我以雙手勒住自訴人
    （即原告）脖子，（原告）頸傷我願負責，係二人扭打等語（第一審卷十九頁）
    ，且證人即原告之妻黃和貞證稱：被告以手圈勒我先生之脖子，並把我先生頭按
    打在地等情；證人即該大廈管理員郭漢證稱：被告出手打自訴人（即原告）等
    語（第一審卷第四七、四五頁），核與原告指訴遭被告圈勒頸部，被告以拳頭毆
    打原告胸部，並將原告壓制以頭擊地情節相吻合，被告抗辯未毆打原告云云，委
    無可採。
  (二)被告抗辯其夫妻感情遭原告破壞及亦遭原告扭打云云，縱為屬實，被告應另循法
    律途徑對原告主張其權利，其上開傷害原告之行為並不因此具有正當性，且被告
    傷害原告之犯行，亦經原法院刑事庭判處有期徒刑二月，並經本院刑事庭駁回其
    上訴而告確定，有本院前開刑事判決可稽。
  (三)綜上，被告抗辯未毆傷原告云云，委無可信，原告主張遭被告毆傷之事實，堪信
    為真。
四、按因故意或過失，不法侵害他人之權利者，負損害賠償責任。又不法侵害他人之
    身體，被害人雖非財產上之損害，亦得請求賠償相當之金額。民法第一百八十四
    條第一項前段、第一百九十五條第一項分別定有明文。原告因遭被告毆傷，被告
    係不法侵害原告身體，原告主張被告應賠償精神慰藉金三十萬元，惟查，原告職
    業係警察，九十一年度薪資所得為七十七萬九千餘元，被告本以開文具店為業，
    現所有房地遭銀行聲請法院查封拍賣中等情，分據兩造陳述在卷，並有所得稅扣
    繳憑單、台灣高雄地法院民事執行處通知附卷可稽（本院卷十六、十七頁）。爰
    審酌原告所受傷勢尚輕微所造成之精神上痛苦程度、兩造前開之社會地位、經濟
    狀況等一切情狀，認原告請求被告賠償之金額以三萬元為適當，逾此請求，不應
    准許。
五、綜上所述，原告依侵權行為之法律關係，請求被告給付三萬元，及自起訴狀繕本
    送達翌日即九十二年五月十五日起至清償日止，按週年利率百分之五計算法定遲
    延利息，於法有據，應予准許。逾此請求，為無理由，應予駁回。另原告雖聲請
    假執行，其勝訴部分，因未逾一百五十萬元，經本院判決後即告確定，無假執行
    之必要，其敗訴部分，假執行之聲請，失所附麗，應予駁回。
六、據上論結，本件原告之訴為一部有理由，一部無理由，依民事訴訟法第七十九條
    但書，判決如主文。
中      華      民      國    九十二    年      七      月    三十一    日
                                      臺灣高等法院高雄分院民事第二庭
~B1審判長法官  簡色嬌
~B2法      官  陳真真
~B3法      官  沈建興
右為正本係照原本作成。
本件不得上訴。
中      華      民      國    九十二    年      八      月      一      日
~B法院書記官  黃琳群


司法院資訊處製作；財團法人民間司法改革基金會備份。
